臺灣臺北地方法院刑事判決　　　　　　　93年度訴字第1737號
公　訴　人　臺灣臺北地方法院檢察署檢察官
被　　　告　乙○○
指定辯護人　甲○公設辯護人陳德仁
被　　　告　丁○○
選任辯護人　張雙華律師
上列被告等因搶奪案件，經檢察官提起公訴（93年度偵字第1993
4號），甲○判決如下：
    主  文
乙○○連續意圖為自己不法之所有，攜帶兇器、結夥三人以上搶
奪他人之動產，累犯，處有期徒刑年陸月，並應於刑之執行完
畢或赦免後，令入勞動場所，強制工作年。
丁○○連續意圖為自己不法之所有，結夥三人以上搶奪他人之動
產，處有期徒刑貳年。
        事  實
一、乙○○係瘖啞人，於民國78年2 月間，因犯竊盜案件，經臺
    灣高等法院判處有期徒刑6 月，緩刑2 年，因於78年8 月間
    犯搶奪罪而經撤銷緩刑，又於80年7 月23日，再經該院依中
    華民國八十年罪犯減刑條例，裁定減為有期徒刑3 月；所犯
    上開搶奪案件，則經臺灣高等法院以78年度上訴字第4084號
    判處有期徒刑3 年，於80年1 月1 日，再經該院依中華民國
    八十年罪犯減刑條例，裁定減為有期徒刑1 年6 月，於80年
    1 月20日執行完畢；出獄後，於80年間，又犯搶奪罪，經甲○80年度訴字第2166號判處有期徒刑2 年，於82年7 月27日
    執行完畢；甫出獄又犯搶奪案件，經最高法院84年度台上字
    第3359號判處有期徒刑1年6月，嗣因於84年入獄執行前，所
    犯搶奪案件，經臺灣高等法院以85年度上訴字第4060號判處
    有期徒刑2 年6 月，而接續執行，於88年1 月30日假釋交付
    保護管束，刑期於88年10月4 日屆滿，應認已執行完畢；又
    因於84年間，犯偽造文書案件，經臺灣新竹地方法院以89年
    度訴字第27號判處有期徒刑4 月，於90年9 月6 日易科罰金
    執行完畢。
二、詎乙○○猶不知悔悟，仍與亦為瘖啞人之丁○○、庚○○（
    另行審結）、PARK BONG SUN（韓國籍人，經臺灣臺北地方
    法院檢察署通緝在案）及李秀蓉（另案審理），結成一搶奪
    集團，基於共同及概括之犯意，意圖為自己不法之所有，或
    二人或三人或四人或五人為一組，先由李秀蓉、PARK BONG
    SUN 或丁○○進入銀行尋找提領鉅額款項之人為下手對象，
    再以尾隨被害人並施以暗號之方式，通知在外埋伏之庚○○
    、乙○○、PARK BONG SUN 等人，於被害人離開銀行，由乙○○、PARK BONG SUN 共同騎乘NQ2-235 號重型機車，尾隨
    李秀蓉、丁○○、庚○○所監控之被害人，俟機乘被害人不
    及防備之際，下手搶奪財物，其事實過程如下：
  (一)乙○○、李秀蓉、庚○○及另名姓名年籍不詳之成年男子，
    共同基於意圖為自己不法所有之概括犯意聯絡，謀議搶奪甫
    自銀行領款離開之民眾，並由李秀蓉選定目標，議定後，於
    93年9月7日15時許，結夥三人以上，在台北市大安區○○○
    路○段178號台北銀行金華分行內，監看銀行內客戶領款情形
    ，見戊○○自銀行提領現金500,000 元後，即尾隨其後，以
    手語暗示在外埋伏之庚○○，再由庚○○以手語通知乙○○
    及該名不詳男子，由乙○○及該名不詳年籍男子騎乘機車尾
    隨戊○○，於同日15時20分許，在臺北市大安區○○○路○
    段153 號青田郵局左側門口人行道上，趁戊○○不及防備之
    際，由乙○○手持可供為兇器使用、非槍砲彈藥刀械管制條
    例管制之刀子一把（未扣案），割斷戊○○綁在腳踏車把手
    上之皮包背帶，而搶走戊○○所有放置於腳踏車置物籃內之
    黑綠色皮包一只（內有現金502,500 元，駕照、行照、存摺
    及印章等物），得手後，再跳上該名男子所騎乘之接應機車
    後，由和平東路1 段東往西朝羅斯福路口方向加速逃逸。搶
    得之現金已經花用殆盡，其餘物品均已丟棄。
  (二)乙○○與PARK BONG SUN 承前共同基於意圖為自己不法所有
    之概括犯意聯絡，謀議搶奪甫自銀行領款離開之民眾，並由
    PARK BONG SUN 選定目標，議定後，於93年10月20日上午11
    時50分許，由PARK BONG SUN 在臺北縣板橋市○○路○段143
    號土地銀行板橋分行內，監看銀行內客戶領款情形，見黃照
    芳自銀行提領現金後，即尾隨其後，並施以暗號，通知在外
    埋伏之乙○○，乙○○即騎乘其所有之NQ2-235 號重機車搭
    載PARK BONG SUN 尾隨黃照芳，於同日12時許，在台北縣板
    橋市○○路○ 段130 巷2 弄1 號前，趁黃照芳不及防備之際
    ，由PARK BONG SUN 下車搶奪黃照芳之皮包（內有現金85萬
    元，得手後，再上乙○○所騎機車逃逸，搶得之現金業經乙○○、PARK BONG SUN 二人朋分而花用殆盡，其餘物品已丟
    棄）。
  (三)乙○○、PARK BONG SUN 、庚○○承前三人以上結夥搶奪共
    同犯意聯絡，與丁○○共同基於意圖為自己不法所有之概括
    犯意聯絡，謀議搶奪甫自銀行領款離開之民眾，並由丁○○
    選定目標，議定後，於93年11月4 日上午10時30分許，結夥
    三人以上，由丁○○在臺北市○○區○○路52號台北銀行桂
    林分行內，監看客戶領款情形，見己○○自銀行提領現金60
    0,000 元後，即尾隨其後，並以手勢暗示在外埋伏之庚○○
    ，再由庚○○以手語通知乙○○、PARK BONG SUN ，PARK
    BONG SUN即在乙○○所騎乘之NQ2-235 號重型機車上懸掛不
    詳車牌，由乙○○騎乘該機車搭載PARK BONG SUN ，由渠等
    尾隨己○○，於同日上午10時38分許，在臺北市○○區○○
    路64號前，由PARK BONG SUN 下車，趁己○○不及防備之際
    ，下手搶奪己○○之皮包（內有現金61萬餘元、
    保卡、退休證、存摺、戶口名簿、行動電話、印章及鑰匙等
    財物，得手後，再上乙○○所騎機車往桂林路西向東方向逃
    逸。搶得之現金業經乙○○、丁○○、庚○○、PARK BONG
    SUN朋分而花用殆盡，其餘物品均已丟棄。
  (四)乙○○為掩飾其結夥搶奪犯行，另基於意圖為自己不法之所
    有，於93年11月8 日22時許，在臺北市○○區○○路國立臺
    灣大學校園旁之機車停車場，以不詳工具（無證據證明客觀
    上可供兇器使用）竊取丙○○所有懸掛於機車後之OXF-825
    號車牌，得手後將之懸掛於自己所有之NQ2-235 號重機車上
    ，供己犯搶奪代步之用。嗣乙○○、丁○○及PARK BONG SU
    N ，復共同承前基於意圖為自己不法所有之概括犯意聯絡，
    謀議搶奪甫自銀行領款離開之民眾，並由丁○○選定目標，
    議定後，於93年11月4日上午10時30分許，結夥三人以上，
    由丁○○在臺北市○○區○○路52號台北由丁○○於93年11
    月9日10時30分許，在台北市○○路○段華南商業銀行南港分
    行內，監看銀行內客戶領款情形，見辛○○自銀行提領大額
    現金後，即以手勢暗示在外埋伏騎乘懸掛竊得車牌OXF-825
    號之NQ2-235 號重機車之乙○○及PARK BONG SUN ，由渠等
    騎車尾隨辛○○，於同日上午10時44分許，在台北市○○區
    ○○路4段760號第一商業銀行前，由PARK BONG SUN下車趁
    辛○○不及防備之際，下手搶奪辛○○之黑色手提包一只（
    內有現金565, 000元、
    信用卡、現金卡、鑰匙、定期火車票及支票四張等物，得手
    後，再上乙○○所騎機車沿八德路向南港方向逃逸，嗣PARK
    BONG SUN將搶得之現金其中543,000元交給丁○○保管，其
    餘物品丟棄，並與乙○○、丁○○相約在臺北縣永和市○○
    路○段238號4樓「太平洋百貨公司」見面，再俟機朋分贓款
    ，經警循線在上址「太平洋百貨公司」查獲，並在丁○○隨
    身皮包內扣得現金543,000元。而乙○○以前有犯搶奪罪之
    科刑紀錄，再犯本案多次搶奪罪，有犯搶奪罪之犯罪習慣。
三、案經戊○○、黃照芳、己○○、辛○○、丙○○訴由臺北市
    政府警察局松山分局、大安分局移送臺灣臺北地方法院檢察
    署檢察官偵查起訴。
       理  由
一、認定犯罪事實所憑之證據：
    被告乙○○、丁○○就下列卷附證據之證據能力均表示無意
    見，並依法就全卷證據進行辯論，本案有關被告以外之人於
    審判外之言詞或書面陳述，因被告二人未於言詞辯論終結前
    聲明異議，依刑事訴訟法第159條之5第2項之規定視為同意
    作為證據，先予敘明。
  (一)被告乙○○被訴搶奪告訴人戊○○財物部分：
    1.迭據告訴人戊○○於警詢、偵查及甲○審理時指證歷歷（
      詳後理由欄三所述）。
    2.庚○○於93年11月10日之警詢、偵查及甲○羈押案件審理
      時供承參與該件搶案在卷。
  (二)被告乙○○被訴搶奪告訴人黃照芳財物部分：
    1.業據被告乙○○於偵查及甲○審理時坦承不諱。
    2.告訴人黃照芳於警詢及偵查時指述皮包被搶之經過及財物
      受損情形。
    3.並有93年10月20日臺北縣板橋市○○路130巷2弄之監視錄
      影帶翻拍照片8 幀（偵查卷(二)第93、94頁）、同日同巷25
      弄底之監視錄影翻拍照片3 幀（偵查卷(二)第93頁）可資證
      明被告乙○○與PARK BONG SUN搶奪黃照芳財物之經過。
  (三)被告乙○○、丁○○被訴搶奪告訴人己○○部分：
    1.業據被告乙○○、丁○○於甲○審理時坦承不諱。
    2.核與同案被告庚○○於甲○審理時供述情節相符。
    3.並據告訴人己○○於警詢及偵查時指述皮包被搶之經過及
      財物受損情形。
  (四)被告乙○○、丁○○被訴搶奪告訴人辛○○部分：
    1.業據被告乙○○、丁○○於甲○審理時供承在卷。
    2.告訴人丙○○警詢及偵查中供述其所有之OXF-825號重機
      車車牌於93年11月8日22時許，在臺北市○○區○○路臺
      大校園旁停車場遭竊之事實，並有台北縣政府警察局車牌
      遺失電腦輸入單在卷、車輛車牌失竊作業-查獲車牌認可
      資料（見偵查卷(一)第216、217頁））在卷可憑。
    3.告訴人辛○○於警詢、偵查及甲○審理時證稱黑色手提包
      被搶之經過及財物受損情形，並有現金543,000 元、OXF-
      825 號機車車牌、乙○○所有之NQ2-235 號重型機車1 部
      、半罩式安全帽1頂扣案可稽，及93年11月9日台北市○○○ 段760號第一銀行前監視錄影帶之翻拍照片5幀在卷可憑
      。
二、對被告辯解之判斷：
  (一)被告乙○○矢口否認有強盜告訴人戊○○財物之犯行，辯稱
    ：當時其與詹瑞宗在一起工作，告訴人戊○○認錯人云云。
  (二)經查：
    1.戊○○於受害當日之93年9月7日16時10分許，即向臺北市
      政府警察局大安分局和平東路派出所報案稱：「…在郵局
      前之人行道停好我所騎乘之腳踏車後，一名身著白色上衣
      、深色褲子、頭戴安全帽、身高約170公分之男子，用一
      把刀子割斷我皮包綁在腳踏車把手上之帶子，並搶走我的
      黑綠色皮包後，跳上一部在和平東路上已有一名男子在旁
      等候之銀色機車，往和平東路1段東往西方向逃逸」、「
      歹徒有二人，其中一人頭戴安全帽、身著白色上衣、深色
      長褲、身材壯硬、身高約170 公分，約30歲之男子，另一
      人坐在機車上我沒有注意看其特徵」等語（見偵查卷(三)第
      185頁、186頁）。其後於同年11月15日警詢時進一步就所
      經歷之細節陳稱：「經我在大安分局3樓偵訊室當面指認
      其中到案的乙○○是當天搶我的犯嫌，我可以肯定」、「
      從機車後座跳下來上前搶我皮包的歹徒就是今天我還認得
      的乙○○。我記得當時他是半罩的安全帽，在我面前動手
      的時候，我覺的他的行動很從容，一點也不緊張，他割斷
      我繞在把手上的皮包背帶，很自然的走兩三步跳上仍在發
      動的機車，雙人逃逸（和平東路1 段往羅斯福路口）。他
      臉部、身材、身高，我印象深刻，所以我確定他就是搶我
      的歹徒」等語（見偵查卷(三)第34、35頁）。於93年12月14
      日偵查時結證稱：搶我的是乙○○等語（見偵查卷(三)第23
      8 頁」；於甲○審理時亦結證稱：其於93年9 月7 日下午
      3 時許，在台北市○○○路○ 段台北銀行金華分行提款後
      ，騎腳踏車過紅綠燈，到對面郵局停放腳踏車時，就看到
      被告乙○○拿刀迎面走來，將其綁在腳踏車把手上之皮包
      背帶割斷，搶走皮包，從容跳上在前接應機車後座離開，
      其沒有看到騎車的人的臉等語明確（詳見甲○93年3 月1
      日審判筆錄）。亦即戊○○於警詢、偵查及甲○審理時均
      明確指認被告乙○○為下手行搶歹徒。其次，依戊○○所
      述情節，可知行搶者係從容走向戊○○，持刀割斷戊○○
      綁在腳踏車把手上之皮包背帶而取走戊○○放置於腳踏車
      置物籃內之皮包，亦即行搶歹徒並非以瞬間行搶、未與被
      害人照面隨即逃逸無蹤之方式強取戊○○之財物。則行搶
      者雖戴半罩式安全帽，然戊○○被搶時，仍有較長時間觀
      察歹徒，而能辨識下手強取其皮包之人。因之，戊○○於
      初次警詢時雖僅描述歹徒之大略特徵，然衡諸常情，一般
      人並非均具備描繪、敘述人的長相特徵之能力，而製作筆
      錄之警員亦未對被害人詳加詢問，故戊○○於其時未鉅細
      彌遺地陳述，並非即表示其無法清楚記憶。況被告乙○○
      為60年1 月3 日生，身高約170 公分，此為被告乙○○所
      不爭執，並與戊○○於初次警詢時所述情節相仿並無歧異
      ，而戊○○當時即能描述行搶者之年齡，足徵其確有目睹
      歹徒之面容。不僅如此，戊○○於第2 次警詢時即從當時
      亦在警局的2 名涉嫌人中，指認出被告乙○○，並於警詢
      、偵查及甲○審理問時多次直陳其指認無誤。
    (二)雖93年12月14日偵查筆錄記載戊○○指認庚○○是騎車接
      應之人，惟戊○○於93年9月7日初次警詢及同年11月15日
      第二次警詢時均指稱：其只看到騎車之人的背面，未看到
      正面的臉，無法肯定庚○○是否是當天騎車之人，於甲○
      審問時並稱：「（檢察官問：妳有無看到騎車的那個人的
      臉？）沒有。」、「（被告庚○○之辯護人問：在偵查庭
      時，妳有說搶妳的人是乙○○，妳何以可以確定庚○○是
      騎機車？）當時我沒有這樣講，我沒講庚○○是騎機車，
      我只有講有一個人騎機車。」等語（見甲○94年3月1日審
      判筆錄第21頁）。亦即戊○○先後均一致陳述未見到騎車
      之人的容貌，亦未指述庚○○即在場騎車接應之人，顯見
      戊○○之指述並未混淆，甚且能明確區別其確認被告乙○○係下手行搶之人，其在現場未見到騎車接應之人，足證
      戊○○之記憶深刻及清晰正確，應堪採為憑信。
    (三)被告乙○○雖辯稱：其於93年9月7日與詹瑞宗在一起工作
      云云。其所舉證人詹瑞宗雖亦附和稱：自90年起，乙○○
      與其一起從事工作倉儲設備鐵架工作，每月工作約15日，
      每月薪資約1、2萬元，乙○○在工作時，其大部分都在場
      ，其係以手機聯絡乙○○工作時間、地點之事云云，惟經
      檢察官質以乙○○是否受僱於其時，其稱不是，卻於檢察
      官質以其為何知悉乙○○每月薪資是1萬餘元時，答稱：
      「因為所有工程是我承包，計算工資大部分是我在負責」
      ，詹瑞宗所言前後相互矛盾；並於檢察官詢問其於93年9
      月至同年12月間乙○○有無和其一起工作，其答稱：要回
      去查工作紀錄，於甲○質以其於93年9 月至同年11月間是
      否有以手機聯絡乙○○及其當時之工作地點問題時，其亦
      均答稱：忘記了，要回去查等語（見甲○94年3 月29日審
      判筆錄筆錄），然證人詹瑞宗於甲○作證時，距其所述與
      被告乙○○共同工作時間非遠，倘其果真有與乙○○一起
      工作，就其與乙○○之時間、地點豈會記憶不清？上開有
      瑕疵之證述，實不可採。
    (四)參以乙○○自陳其無固定工作，平常以簽賭過日，並有積
      欠他人債務，此適足以佐證被告乙○○於當時需款孔急，
      有搶奪他人財物之動機。綜上各節，參互勾稽，足認被告
      乙○○此部分犯行事證明確，可以認定。
三、論罪科刑的理由：
  (一)核犯罪事實二(一)部分之所為，被告乙○○係犯刑法第326 條
    第1 項之攜帶兇器、結夥三人以上加重搶奪罪。
  (二)核犯罪事實二(二)部分之所為，被告乙○○係犯刑法第325 條
    第1項之搶奪罪。
  (三)核犯罪事實二(三)部分之所為，被告乙○○、丁○○均係犯刑
    法第326 條第1 項之結夥三人以上加重搶奪罪。
  (四)核犯罪事實二(四)部分之所為，被告乙○○係犯刑法第320 條
    第1 項之竊盜罪及同法第326 條第1 項之結夥三人以上加重
    搶奪罪；被告丁○○係犯刑法第326 條第1 項之結夥三人以
    上加重搶奪罪。
  (五)按刑法上規定之結夥三人以上犯罪，其在場共同實施犯罪或
    分擔實施犯罪之人，均應算入結夥犯之人數。本件事實二(一)
    、(二)、(三)、(四)部分，分別係由李秀蓉、PARK BONG SUN 、被
    告丁○○進入銀行內，尋找鉅額提款之行搶對象，再以手語
    通知在外等候之庚○○、乙○○、PARK BONG SUN 等人，尾
    隨被害人，乘被害人不備之際，搶奪財物，則李秀蓉、丁○○在銀行內尋找行搶之對象，分擔犯罪行為之一部；且於確
    定行搶之對象後，即以手語通知庚○○、乙○○、PARK BON
    G SUN 等人，尾隨被害人，俟機搶奪，其時間、地點密接而
    具有關連性，李秀蓉、丁○○、庚○○自均應算入結夥之人
    數。
  (六)次按刑法上所謂常業犯，指反覆以同種類之行為為目的之社
    會活動之職業性犯罪而言（最高法院85年度台上字第510 號
    判例參照）。查本件被告乙○○、丁○○雖各犯有4次、2次
    之搶奪犯行，且被告乙○○曾於審理時供述：平常無工作，
    搶得之贓款全用於包牌簽賭及還債等語；被告丁○○於甲○
    審理時供陳：其在參與本件搶奪犯行之前，均在華通電腦股
    份有限公司上班，於93年11月間停薪留職1 個月因病在家休
    養，無收入，分得之贓款用於清償信用卡消費款及支應子女
    教養費、一般生活費用等語，並提出停薪留職申請單、出勤
    紀錄表、服務證明書、診斷證明書為據，雖堪認定被告二人
    係因欠債缺錢而犯案，然其二人並未明確表明係有意長期以
    搶奪所得維生。且被告乙○○所犯4 次搶奪犯行時間集中於
    93年9 月上旬至11月上旬間、被告丁○○所犯2 次搶奪犯行
    時間集中於93年11月4 日至同年月9 日間，前後時間均不長
    ，足認被告二人係因一時貪念而起意犯案，尚非有意據以長
    期支應生活所需。則被告二人既係出於一時貪念，即與職業
    性犯罪有長期反覆從事特性，已有不合。而舉凡財產上犯罪
    ，大都因缺錢而萌生犯意，苟無恃以為謀生職業之意思，自
    不能因被告一時欠債缺錢才起意犯案，即認被告二人係常業
    犯罪。是以被告乙○○、丁○○雖分別犯4 次、2 次之搶奪
    犯行，惟既無證據證明被告乙○○、丁○○有反覆從事作為
    職業賴以維生之意圖，即不能論以刑法第327 條常業搶奪罪
    。公訴意旨認被告二人應依常業搶奪罪處斷，尚有未洽，惟
    起訴事實相同，爰依法變更起訴法條，併予敘明。
  (七)被告乙○○與被告丁○○間，就犯罪事實二(三)、(四)之犯行，
    與PARK BONG SUN 間，就犯罪事實二(一)、(三)、(四)之犯行，與
    庚○○間，就事實二(一)、(三)之犯行，與李秀蓉及該名不詳男
    子間，就事實二(一)之犯行，各有犯意之聯絡與行為之分擔，
    均為共同正犯。
  (八)被告乙○○就事實二(四)所為搶奪、竊盜之犯行，有方法結果
    之裁判上一罪關係，為牽連犯，應從一重之結夥三人以上搶
    奪罪處斷。
  (九)被告乙○○先後為事實二(一)、(二)、(三)、(四)犯行及被告丁○○
    先後為事實二(三)、(四)所示搶奪犯行，均時間緊接，方法相同
    ，觸犯構成要件相同之罪名，顯係基於概括之犯意反覆為之
    ，均應依刑法第56條連續犯規定，被告丁○○以一結夥三人
    以上搶奪罪論科，並加重其刑；而被告乙○○部分，雖有攜
    帶兇器、結夥三人以上搶奪罪、共同搶奪謊、結夥三人以上
    搶奪罪之分，仍成立連續犯，從情節較重之攜帶兇器、結夥
    三人以上搶奪罪論科，並加重其刑。
  (十)被告乙○○有事實欄所記載之有期徒刑執行情形，有甲○被
    告全國前案紀錄表在卷可按，其於五年內再犯本件有期徒刑
    以上之罪，為累犯，均應依刑法第47條之規定，遞予加重其
    刑。
  (十一)被告乙○○、丁○○，雖均係瘖啞之人，但其等均分別受有
    國中、高中之啟聰學校教育，智識能力與常人無異，組織集
    團有計畫搶奪銀行提款之人，自不宜依刑法第20條規定減輕
    其刑。
  (十二)爰審酌被告乙○○、丁○○正值年富力壯之年，不思從事正
    當工作，多次犯搶奪罪，危害社會治安甚鉅，及其等犯罪之
    次數、手段、所生損害，犯後態度等一切情狀，分別量處如
    主文第一、二項所示之刑。
  (十三)末查，被告乙○○以前犯有多次搶奪罪之科刑紀錄，有被告
    之甲○被告全國前案紀錄表附卷可稽，且為被告乙○○所是
    認，其再犯本案4 次搶奪罪，顯有犯搶奪罪之犯罪習慣，徒
    以交付徒刑之執行，不足以改變其習慣，矯正其惡習，應依
    刑法第90條規定，宣告於刑之執行完畢或赦免後，令入勞動
    場所強制工作2 年，以養成勤勞工作之習慣，並學習謀生技
    能，以免再犯。
  (十四)至被告乙○○持以搶奪被害人戊○○財物所用之刀子一把，
    因未扣案，復無證據證明係屬被告及共犯所有，亦非屬必須
    沒收之物，故不宣告沒收；另扣案之被告等安全帽、行動電
    話、機車等物，其中或與本件犯罪無關或非專供犯罪所用，
    因非違禁物，亦不予宣告沒收，附此附明。
四、對餘其餘公訴事實之判斷：
  (一)被告丁○○另涉有事實二(二)之搶奪犯行。
  (二)經查：
    被告丁○○被訴犯罪事實二(二)之搶奪犯行，雖經同案被告乙○○於93年11月15日之警詢、偵查時供承不諱，但乙○○並
    未就作案過程加以詳述，且其後於偵查及甲○審理時乙○○
    亦堅決否認被告丁○○有參與，再被害人黃照芳於警詢及偵
    查時亦僅證稱：「搶我的是那個韓國人PARK BONG SUN，乙○○是騎機車的，沒有發現可疑女子在銀行內」等語，復無
    其他佐證，自難憑共同被告乙○○之警詢供述，而無任何補
    強證據之情形，認其等有上開犯行。因檢察官認被告丁○○
    此部分犯行與已起訴並論罪科刑之搶奪罪有一罪關係，爰不
    另為無罪之諭知。
五、適用的法律：
  (一)程序法方面：刑事訴訟法第299條第1項前段、第300條。
  (二)實體法方面：刑法第28條、第56條、第320條第1項、第325
    條第1項、第326條第1項、第55條、第47條、第90條。
中　　華　　民　　國　　94　　年　　4 　　月　　15　　日
　　　　　　　　　刑事第十三庭  審判長法　官　陳慧萍
                                      法  官  吳佳薇
                                      法  官  鍾素鳳
上正本證明與原本無異。
如不服本判決，應於判決送達後10日內向甲○提出上訴狀（應抄
附繕本）。告訴人或被害人如對於本判決不服者，應具備理由請
求檢察官上訴，其上訴期間之計算係以檢察官收受判決正本之日
期為準。
　　　　　　　      　　　　　　　　　書記官　何適熹
中　　華　　民　　國　　94　　年　　4 　　月　　15　　日
附錄本案論罪科刑法條：
刑法第325條第1項：
意圖為自己或第三人不法之所有，而搶奪他人之動產者，處六月
以上五年以下有期徒刑。
因而致人於死者，處無期徒刑或七年以上有期徒刑，致重傷者，
處三年以上十年以下有期徒刑。
第1 項之未遂犯罰之。
刑法第326條第1項：
犯前條第1項之罪，而有第321條第1項各款情形之一者，處一年
以上七年以下有期徒刑。
前項之未遂犯罰之。
